Minutes et répertoires du notaire Jean Nicolas GIARD, 19 décembre 1771 - décembre 1780 (étude XVIII)
Archives nationales
- Répertoire(s) de Jean Nicolas GIARD, 1771 - 1780; MC/RE/XVIII/12 - MC/RE/XVIII/24/A
  - Etat sommaire des archives de l'étude. 1771 - 1780, MC/RE/XVIII/24/A
    État du 'chartrier': état des répertoires, des liasses et des dossiers de clients de l'étude depuis 1581, pour les notaires Jean I Charles, Jacques II Charles, Christophe Chalon, Louis Henri Vincent, Antoine Bobusse, Etienne Regnault, Jacques Miller, Jean Nicolas Giard, Nicolas Cartier, Jean Le Chanteur, daté d'après 1794, début d'exercice de Gauldrée-Boileau.
    Ancienne(s) cote(s):
    RE/XVIII/24